臺灣屏東地方法院民事裁定　　　　　 110年度消債更字第32號
聲　請　人
即 債務 人　鄭成龍　

代　理　人　周振宇律師
上列當事人因消費者債務清理事件聲請更生，本院裁定如下：
    主  文
債務人鄭成龍自民國110 年11月5 日中午12時起開始更生程序。
命司法事務官進行本件更生程序。
    理  由
一、按債務人不能清償債務或有不能清償之虞；且無擔保或無優
    先權之本金及利息債務總額未逾新臺幣（下同）1,200 萬者
    ，於法院裁定開始清算程序或宣告破產前，得向法院聲請更
    生；又法院開始更生程序之裁定，應載明其年、月、日、時
    ，並即時發生效力；法院裁定開始更生或清算程序後，得命
    司法事務官進行更生或清算程序。消費者債務清理條例（下
    稱消債條例）第3 條、第42條第1 項、第45條第1 項及第16
    條第1 項前段分別定有明文。
二、聲請意旨略以：聲請人積欠約184 萬元之債務，有不能清償
    之情，且曾於109 年12月間，與最大債權金融機構永豐商業
    銀行股份有限公司進行消費者債務清理前置協商，惟因債權
    人不同意協商方案而協商不成立。又聲請人之無擔保或無優
    先權之債務總額未逾1,200 萬元，復未經法院裁定開始清算
    程序或宣告破產，爰聲請准予裁定更生等語。
三、經查：
  ㈠聲請人之上開主張，業據其提出107 至108 年度綜合所得稅
    各類所得資料清單、全國財產稅總歸戶財產查詢清單、勞工
    保險被保險人投保資料表、財團法人聯合徵信中心當事人綜
    合信用報告書、前置協商不成立通知書等件為證，是聲請人
    既與債權人前置協商不成立，其提出本件聲請，於法有據。
  ㈡關於聲請人現在收入部分，聲請人現於任職於太平洋企業社
    ，每月所得約為25,350元，有薪資證明書可佐，堪信屬實。
    至聲請人之支出部分，聲請人陳稱每月必要支出費用16,300
    元，惟未提出全部單據供本院審酌，應依消債條例第64條之
    2 第1 項規定，以110 年衛生福利部公告每人每月最低生活
    費之1.2 倍即15,946元為計算基準。
  ㈢綜上，聲請人每月所得扣除必要生活費後，僅餘9,404 元。
    聲請人名下固稱有未辦保存登記建物1 筆及富邦人壽保險股
    份有限公司之保單，有保險繳費通知單可佐，惟本院審酌上
    開建物未變價及上開保單未解約前均無法用以清償，而聲請
    人積欠之無擔保及無優先權債務至少已達3,554,336 元，亦
    有債權人花旗（台灣）商業銀行股份有限公司、臺灣新光商
    業銀行股份有限公司、遠東國際商業銀行股份有限公司、元
    大商業銀行股份有限公司、永豐商業銀行股份有限公司、台
    新國際商業銀行股份有限公司、中國信託商業銀行股份有限
    公司之陳報狀可考，堪認聲請人有不能清償債務之情事，而
    有更生之原因。此外，本件查無消債條例第46條各款所定應
    駁回更生聲請之事由存在，則聲請人所為聲請，應屬有據，
    爰命司法事務官進行本件更生程序。
四、依首開規定，裁定如主文。
中    華    民    國   110    年    11    月     5    日
                  民事庭  法  官  彭聖芳
正本係照原本作成。
本裁定不得抗告。
中    華    民    國   110    年    11    月    5     日
                          書記官  孫秀桃